【裁判字號】    90,訴,472
【裁判日期】    900822
【裁判案由】    違反毒品危害防制條例
【裁判全文】
臺灣屏東地方法院刑事判決                            九十年度訴字第四七二號
    公  訴  人  臺灣屏東地方法院檢察署檢察官
    被      告  甲○○
右列被告因違反毒品危害防制條例案件，經檢察官聲請簡易判決處刑（九十年度毒偵
字第八四九號、第九一四號），本院改依通常程序審理，判決如左：
    主  文
甲○○連續施用第一級毒品，累犯，處有期徒刑壹年肆月，扣案之第一級毒品海洛因
毛重貳點伍公克及摻有海洛因之香煙貳支沒收銷毀之。又連續施用第二級毒品，累犯
，處有期徒刑柒月，扣案之第二級毒品安非他命毛重貳點參公克沒收銷毀之。應執行
有期徒刑壹年捌月，扣案之第一級毒品海洛因毛重貳點伍公克、摻有海洛因之香煙貳
支及第二級毒品安非他命毛重貳點參公克均沒收銷燬之。
    事  實
一、甲○○曾於民國八十七年間因竊盜案件，經本院以八十七年易字第一二九○號判
    決判處有期徒刑一年二月確定，甫於八十九年四月十日執行完畢。嗣其又因施用
    第二級毒品案件，經強制戒治後，由台灣屏東地方法院檢察署檢察官於八十七年
    九月二十八日以八十七年度偵字第四九四四號為不起訴處分確定。然甲○○並未
    因此心生警惕，竟再因施用第一級毒品海洛因及第二級毒品安非他命，經本院裁
    定令入戒治處所強制戒治，並於公訴人提起公訴後，由本院於八十九年九月二十
    七日以八十九年度易字第一一一三號判決判處有期徒刑十月確定（尚未執行）。
    詎甲○○仍然無法戒除毒癮，又於本院於八十九年十一月二十七日裁定停止戒治
    後之付保護管束期間內，基於施用第一級毒品海洛因及第二級毒品安非他命之概
    括犯意，連續在後揭時、地，連續施用第一級毒品海洛因及第二級毒品安非他命
    多次：
    (一)於九十年一月十二日十四時三十分許向前回溯四十八小時內之某時，在某不詳
      處所施用第一級毒品海洛因及第二級毒品安非他命各乙次，嗣經台灣屏東地方
      法院檢察署觀護人於九十年一月十二日十四時三十分許採尿送驗查獲。
    (二)於九十年一月十四日十七時許向前回溯四十八小時內之某時，在屏東縣竹田鄉
      ○○路一五四之一號億佳鐵材行內施用第一級毒品海洛因及第二級毒品安非他
      命各乙次，後經高雄市政府警察局楠梓分局採尿送驗查獲，並扣得海洛因二小
      包（分別為毛重二公克及零點三公克）、摻有海洛因之香煙二支及安非他命二
      小包（分別重一公克及零點七公克）。
    (三)於九十年三月二十五日二十時許，在屏東縣萬丹鄉水泉村保安宮前處，施用第
      一級毒品海洛因及第二級毒品安非他命各乙次，為屏東縣警察局屏東分局警員
      在上址查獲，並扣得其持有之海洛因一小包毛重零點二公克及安非他命一小包
      毛重零點六公克。
二、案經台灣屏東地方法院檢察署觀護人報請台灣屏東地方法院檢察署檢察官簽分偵
    查聲請簡易判決處刑。本院認為不宜以簡易判決處刑，改依通常程序審理。
    理  由
一、訊據被告甲○○對於右揭事實欄一、(二)(三)部分之事實坦承不諱，惟矢口否認有事
    實欄一、(一)部分之施用毒品事實，辯稱伊是在向觀護人報到後才施用毒品的云云
    。惟查：
    (一)右揭事實欄一、(一)所載被告於九十年一月十二日十四時三十分在台灣屏東地方
      法院檢察署經觀護人採集尿液後，經送台灣檢驗科技股份有限公司檢驗結果呈
      現安非他命及嗎啡陽性反應之事實，有台灣屏東地方法院檢察署受保護管束人
      尿液檢體監管紀錄表及台灣科技檢驗股份有限公司出具之編號KＺ000000000000
      號濫用藥物尿液檢驗報告各乙紙附卷可按（九十年度毒偵字第二九一號卷），
      且該公司係以氣相層析質譜儀法對所採尿液進行確認檢驗，已排除偽陽性反應
      產生之可能，是本部份事證甚為明確，被告空言否認該次採尿前四十八小時內
      均未施用毒品云云，應屬事後卸責之詞，尚無可採。
    (二)又被告於事實欄一、(二)(三)部分之事實，除據被告自白無訛外，其於各該被查獲
      時所採尿液，經分別送往高雄市立凱旋醫院及屏東縣衛生局檢驗結果，均呈甲
      基安非他命及嗎啡之陽性反應，茲亦有高雄市政府警察局楠梓分局嫌疑人尿液
      送驗姓名代碼對照表、高雄市立凱旋醫院煙毒尿液檢驗成績書、屏東縣警察局
      屏東分局煙毒麻醉藥品案嫌疑人尿液採證編號姓名對照表及屏東縣衛生局煙毒
      及麻醉藥品類委託檢驗結果通知書等附卷可稽，此外，並有海洛因三小包（總
      計毛重二點五公克）、安非他命三小包（總計毛重二點三公克）及摻有海洛因
      之香煙二支扣案可憑。又九十年三月二十五日為警扣得之毒品，確係海洛因及
      安非他命乙情，復有屏東縣警察局屏東分局查獲涉嫌毒品危害防制條例毒品初
      步檢驗報告單及法務部調查局鑑定通知書（編號：000000000號）各乙紙在卷
      可按，是本部份事證亦臻明確，被告犯行洵堪認定。
二、按海洛因為第一級毒品、安非他命為第二級毒品，毒品危害防制條例第二條第一
    項第一、二款分別定有明文。被告甲○○於前開時、地多次施用海洛因及安非他
    命，核其所為係犯毒品危害防制條例第十條第一項之施用第一級毒品罪、同條第
    二項之施用第二級毒品罪。其持有毒品之行為為施用毒品之犯行所吸收，不另論
    罪。被告所犯前開兩罪，犯意各別，罪名不同，應分論併罰。又被告多次施用第
    一、二級毒品之行為，時間緊接，所為犯罪構成要件相同，顯係基於概括犯意反
    覆為之，為連續犯，應分別依刑法第五十六條之規定論以一罪，並加重其刑。又
    被告曾因竊盜案件，經法院判處有期徒刑一年二月確定，甫於八十九年四月十日
    執行完畢，有台灣屏東地方法院檢察署刑案資料查註紀錄表乙紙在卷可按，其於
    五年內再犯有期徒刑以上刑之本罪，為累犯，應依法加重其刑，並依法遞加之。
    茲審酌被告犯罪之動機、有多次施用毒品前科，經強制戒治及判處徒刑後，又再
    度犯之，且同時施用兩種不同之毒品，顯見其毒癮甚烈，惟其於本院審理中坦承
    犯行，態度良好等一切情狀，爰量處如主文所示之刑，並定其應執行之刑，以資
    懲儆。至扣案之第一級毒品海洛因毛重二點五公克、第二級毒品安非他命二點三
    公克、摻有海洛因之香煙二支為查獲之毒品（或含有毒品），應依毒品危害防制
    條例第十八條第一項宣告沒收銷燬。
據上論斷，應依刑事訴訟法第二百九十九條第一項前段，毒品危害防制條例第十條第
一項、第二項、第十八條第一項，刑法第十一條前段、第五十六條、第四十七條、第
五十一條第一項第五款，判決如主文。
中      華      民      國      九十      年     八      月    二十二   日
                                      臺灣屏東地方法院刑事第一庭
                                          法  官   王以齊
右正本證明與原本無異。
對於本判決如有不服應於收受送達後十日內向本院提出上訴書狀上訴於台灣高等法院
高雄分院並按他造當事人之人數附具繕本。
                                          書記官   林天化
中      華      民      國      九十      年     八      月    二十四   日
附錄本判決論罪科刑法條：
毒品危害防制條例第十條
施用第一級毒品者，處六月以上五年以下有期徒刑。
施用第二級毒品者，處三年以下有期徒刑。


司法院資訊處製作；財團法人民間司法改革基金會備份。
